【裁判字號】    97,上訴,1529
【裁判日期】    970821
【裁判案由】    違反毒品危害防制條例
【裁判全文】
臺灣高等法院臺中分院刑事判決        97年度上訴字第1529號
上  訴  人
即  被  告  乙○○
                      號2樓
上列上訴人因違反毒品危害防制條例案件，不服臺灣彰化地方法
院97年度訴字第1104號，中華民國97年5月27日第一審判決(起訴
案號：臺灣彰化地方法院檢察署97年度毒偵字第1173號），提起
上訴，本院判決如下：
    主  文
上訴駁回。
    犯罪事實及理由
一、本案經本院審理結果，認第一審判決認事用法及量刑均無不
    當，應予維持，並引用第一審判決書記載之犯罪事實、證據
    及理由（如附件）。
二、上訴人即被告乙○○（下稱被告）上訴意旨略以：被告於民
    國93年間，因施用毒品案件，經法院裁定送觀察、勒戒及強
    制戒治執行完畢釋放後，至今已近 4年，期間以更生人自許
    ，無任何之違法行為，堅持邁向新生，規律作息，近期更有
    組織家庭之願景，奈何一切美景均因被告一時失察誤交損友
    ，而致犯本案，內心至感懊悔，懇請依刑法第59條之規定重
    新量刑云云，指摘原判決量刑過重。惟按刑法第59條之酌量
    減輕其刑，必於犯罪之情狀，在客觀上足以引起一般同情，
    認為即予宣告法定最低度刑期，猶嫌過重者，始有其適用；
    至於被告無前科，家境貧困，肢體殘障，坦承犯行，犯罪所
    得低微等情狀，僅可為法定刑內從輕科刑之標準，不得據為
    酌量減刑之理由（最高法院94年台上字第9號判決意旨參照)
    。查，被告於93年間，曾因施用毒品案件，經法院裁定送觀
    察、勒戒及強制戒治後，於 94年12月9日執行完畢釋放後等
    情，有臺灣高等法院被告前案紀錄表在卷可查，雖其於法院
    審理時坦承犯行，然其不知潔身自愛，再次施用毒品，其犯
    罪之情狀，在客觀上顯不足以引起一般同情，揆諸上開最高
    法院判決意旨，顯不符合刑法第59條酌減其刑之規定，其上
    訴無理由，應予駁回。
三、據上論斷，應依刑事訴訟法第373條、第368條，判決如主文
    。
本案經檢察官甲○○到庭執行職務。
中    華    民    國    97    年    8     月    21    日
            刑事第十庭    審判長法  官  林  照  明
                                法  官  林  欽  章
                                法  官  蔡  名  曜
上列正本證明與原本無異。
如不服本判決應於收受送達後10日內向本院提出上訴狀，其未敘
述上訴之理由者並得於提起上訴後10日內向本院補提理由書（均
須按他造當事人之人數附繕本）。
                                書記官  劉  恒  宏
中    華    民    國    97    年    8     月    25    日
附件
臺灣彰化地方法院刑事判決              97年度訴字第1104號
公  訴  人  臺灣彰化地方法院檢察署檢察官
被      告  乙○○  男  45歲（民國○○年○月○○日生）
                    身分證統一編號：Ｚ000000000號
                    住高雄縣鳳山市○○里○○○路105巷16
                      號2樓
                    居彰化縣大村鄉南勢村南勢巷3-18號
上列被告因違反毒品危害防制條例案件，經檢察官提起公訴（九
十七年度毒偵字第一一七三號），本院依簡式審判程序判決如下
：
    主  文
乙○○施用第一級毒品，處有期徒刑捌月。
    事  實
一、乙○○前因施用毒品案件，經本院以九十三年度毒聲字第一
    八七號裁定送觀察、勒戒後，認有繼續施用毒品之傾向，再
    經本院以九十三年度毒聲字第三四七號裁定送強制戒治，嗣
    經戒治所評定合格，認無繼續戒治之必要，於民國九十三年
    十二月九日執行完畢，且經臺灣彰化地方法院檢察署檢察官
    以九十四年度戒毒偵字第一號為不起訴處分確定。詎乙○○
    於前開強制戒治執行完畢釋放後五年內，仍不知悔改，復基
    於施用第一級毒品之犯意，於九十七年一月三十日凌晨一、
    二時許，在其位於彰化縣大村鄉南勢村南勢巷三之十八號居
    所內，以將第一級毒品海洛因摻入香菸點燃抽吸之方式，施
    用第一級毒品海洛因一次。嗣於九十七年一月三十日中午十
    二時二十分許，為警持本院核發之搜索票至其上開居所搜索
    而查獲，經警採其尿液送驗，結果呈嗎啡陽性反應，始悉上
    情。
二、案經彰化縣警察局員林分局報告臺灣彰化地方法院檢察署檢
    察官偵查起訴。
    理  由
一、按除被告所犯為死刑、無期徒刑、最輕本刑為三年以上有期
    徒刑之罪或高等法院管轄第一審案件者外，於刑事訴訟法第
    二百七十三條第一項程序進行中，被告先就被訴事實為有罪
    之陳述時，審判長得告知被告簡式審判程序之旨，並聽取當
    事人、代理人、辯護人及輔佐人之意見後，裁定進行簡式審
    判程序；除簡式審判程序、簡易程序及第三百七十六條第一
    款、第二款所列之罪之案件外，第一審應行合議審判；刑事
    訴訟法第二百七十三條之一第一項、第二百八十四條之一分
    別定有明文。本件被告乙○○所犯係死刑、無期徒刑、最輕
    本刑為三年以上有期徒刑或高等法院管轄第一審案件以外之
    罪，且於本院行準備程序時就被訴事實為有罪之陳述，經受
    命法官告知簡式審判程序之旨，並聽取公訴人、被告之意見
    後，本院合議庭認無不得或不宜改依簡式審判程序進行之處
    ，經評議結果，裁定改由受命法官獨任行簡式審判程序，合
    先敘明。
二、訊據被告乙○○對於上開施用第一級毒品海洛因之犯行，坦
    承不諱，且其於九十七年一月三十日為警查獲後，經警採其
    尿液送驗，結果呈嗎啡陽性反應，此有尿液代號與真實姓名
    對照認證單、詮昕科技股份有限公司濫用藥物尿液檢驗報告
    各一紙在卷可稽，足徵被告之自白確與事實相符。又被告前
    因施用毒品案件，經本院以九十三年度毒聲字第一八七號裁
    定送觀察、勒戒後，認有繼續施用毒品之傾向，再經本院以
    九十三年度毒聲字第三四七號裁定送強制戒治，嗣經戒治所
    評定合格，認無繼續戒治之必要，於九十三年十二月九日執
    行完畢，且經臺灣彰化地方法院檢察署檢察官以九十四年度
    戒毒偵字第一號為不起訴處分確定，此有臺灣彰化地方法院
    檢察署刑案資料查註紀錄表及臺灣高等法院被告前案紀錄表
    各一份在卷可考。被告於九十三年十二月九日強制戒治執行
    完畢釋放後，五年內再犯本件施用第一級毒品犯行，依毒品
    危害防制條例第二十三條第二項規定，自應依法論科。本件
    事證明確，被告施用第一級毒品海洛因之犯行，應堪認定。
三、核被告所為，係犯毒品危害防制條例第十條第一項之施用第
    一級毒品罪。被告為施用第一級毒品，而持有該級毒品，其
    持有之低度行為，應為施用之高度行為所吸收，不另論罪。
    爰審酌被告曾因施用毒品經送觀察、勒戒、強制戒治，仍未
    能戒斷，再犯本案之罪，顯然未能善體國家設置觀察、勒戒
    、強制戒治機構，協助毒品施用者戒除毒癮之良法美意，及
    其犯罪之動機、目的、生活狀況、品行、所生危害，暨犯罪
    後坦承犯行，態度尚屬良好等一切情狀，量處如主文所示之
    刑。
據上論斷，應依刑事訴訟法第二百七十三條之一第一項、第二百
九十九條第一項前段，毒品危害防制條例第十條第一項，判決如
主文。
本案經檢察官蔡曉崙到庭執行職務。
中    華    民    國    97    年    5     月    27    日
                     刑事第六庭       法  官  鄭舜元
以上正本證明與原本無異。
如不服本判決，應於判決送達後10日內，向本院提出上訴書狀，
上訴書狀應「敘述具體上訴理由」，並按他造當事人之人數附繕
本。「切勿逕送上級法院」。
中    華    民    國    97    年    5     月    27    日
                                      書記官  呂雅惠
附錄：論罪科刑法條：
毒品危害防制條例第十條：
施用第一級毒品者，處六月以上五年以下有期徒刑。
施用第二級毒品者，處三年以下有期徒刑。


司法院資訊處製作；財團法人民間司法改革基金會備份。
